臺灣臺北地方法院民事判決　　　　　　　96年度訴字第4548號
　　原　　　告　國泰世華商業銀行股份有限公司
　　法定代理人　甲○○
　　訴訟代理人　乙○○
　　　　　　　　丁○○
　　被　　　告　丙○○
上列當事人間給付信用卡消費款事件，本院於民國96年8月14日
言詞辯論終結，判決如下：
    主  文
被告應給付原告新台幣伍拾柒萬柒仟伍佰玖拾貳元，及其中新台
幣伍拾陸萬零伍佰陸拾壹元部分自民國九十六年一月二十六日起
至清償日止，按年息百分之十九點七計算之利息。
訴訟費用由被告負擔。
    事實及理由
甲、程序方面：
一、本件依兩造約定條款第26條約定，雙方合意以臺灣臺北地方
    法院為第一審管轄法院，故本院自有管轄權。
二、按因合併而消滅之公司，其權利義務，應由合併後存續或另
    立之公司承受。公司法第319 條準用同法第75條規定，定有
    明文。查原匯通商業銀行股份有限公司於民國91年6月3日變
    更為國泰商業銀行股份有限公司（下稱國泰銀行），而國泰
    銀行於92 年6月26日經財政部核准與世華聯合商業銀行股份
    有限公司（下稱世華銀行）合併，國泰銀行為消滅銀行，世
    華銀行為存續銀行，世華銀行並於92年10月27日經經濟部核
    准登記更名為國泰世華商業銀行股份有限公司，原國泰銀行
    暨原世華銀行之權利義務關係，由合併後存續並更名之國泰
    世華商業銀行股份有限公司概括承受。
乙、實體方面：
一、原告起訴主張：被告於91年4月2日與原告成立信用卡使用契
    約（卡號：0000000000000000，卡別：MASTER），依約被告
    即得持系爭信用卡於特約商店簽帳消費，但依信用卡約定條
    款第14、15條，應於當期繳款截止日前向原告清償，或以循
    環信用方式繳付最低應繳金額，逾期清償者依信用卡約定條
    款第15、21、22條之約定，除喪失期限利益外，應另行給付
    原告按年息19.7%之利息。又被告分別於92年4月21日、93年
    2月5日及94 年4月28日與原告成立簡易通信貸款契約（卡號
    ：0000000000000000、0000000000000000、00000000000000
    00），向原告貸款新台幣（下同）10萬元、21萬元及21萬元
    ，按年息18.5% 計算之利息，約定分60期清償，依年金法按
    月計付本息，併入信用卡帳單中與信用卡消費帳款一同繳納
    。又依約定條款第1、4、5 條約定，若未依約於繳款期限前
    繳款或未繳足月付金時，被告除喪失期限利益，視同全部到
    期外，另原告得將未繳金額之本金部分，或經原告主張視為
    到期之本金部分，按信用卡循環利率年息19.7% 計息。詎被
    告至96年1月25日止，尚積欠577,592元（含信用卡帳款金額
    101,530元及簡易通信貸款帳款金額476,062元），經屢向被
    告催討，未獲置理，爰依信用卡契約及消費借貸法律關係提
    起本件訴訟。並聲明：如主文所示。
二、被告則以：伊目前經濟困窘，無償還債務，希望能與原告進
    行債務協商等語，資為抗辯。並聲明：原告之訴駁回。
三、查原告主張之事實，業據其提出信用卡申請書、簡易通信貸
    款申請書、信用卡約定條款、簡易通信貸款約定書、債權明
    細報表、歷史帳單、客戶歸戶資料明細查詢表等影本為證，
    又被告於言詞辯論期日對原告主張之事實，並不爭執，依民
    事訴訟法第280條第1項規定，對原告主張之前開事實，視同
    自認，堪信為真實。從而，原告依信用卡契約及消費借貸之
    法律關係請求被告給付如主文所示之本金及利息，為有理由
    ，應予准許。
四、訴訟費用負擔之依據：民事訴訟法第78條。
中　　華　　民　　國　　96　　年　　8 　　月　　16　　日
                        民事第一庭法官  傅中樂
以上正本係照原本作成。
如對本判決上訴，須於判決送達後20日內向本院提出上訴狀。
中　　華　　民　　國　　96　　年　　8 　　月　　16　　日
                    　　　　　　書記官　吳彩華
